臺灣澎湖地方法院刑事裁定
111年度聲字第73號
聲  請  人  臺灣澎湖地方檢察署檢察官
受  刑  人  呂建宏



上列聲請人因受刑人數罪併罰有二裁判以上，聲請定其應執行之
刑（111年度執聲字第73號），本院裁定如下：
    主  文
呂建宏所犯如附表所示之罪，應執行有期徒刑伍年。
    理  由
一、聲請意旨略以：受刑人呂建宏因違反毒品危害防制條例等案
    件，先後經法院判決確定如附表所示，應依刑法第53條及第
    51條第5款等規定，定其應執行之刑，爰依刑事訴訟法第477
    條第1項聲請裁定等語。
二、按裁判確定前犯數罪者，併合處罰之，但有「得易科罰金之
    罪與不得易科罰金之罪」者，不在此限，受刑人請求檢察官
    聲請定應執行刑者，依第51條之規定，定其應執行之刑；數
    罪併罰，有二裁判以上者，依刑法第51條規定，定其應執行
    刑；而宣告多數有期徒刑者，於各刑中之最長期以上，各刑
    合併之刑期以下，定其刑期，但不得逾30年，刑法第50條第
    1項但書第1款、第2項、第53條、第51條第5款分別定有明文
    。又按數罪併罰案件定其應執行之刑，本係基於刑罰經濟與
    罪責相當之考量，所為一新刑罰之宣告，應立於兼顧法律規
    定之外部界限與法秩序理念即比例原則、平等原則、責罰相
    當原則、重複評價禁止原則等自由裁量權內部界限之前提，
    綜合評價各罪類型、關係、法益侵害等情狀，考量行為人之
    個人特質及刑罰效果，認應對之具體實現多少刑度，足達到
    矯治教化之目的，同時緩和宣告刑獨立存在之嚴苛。
三、經查：
  ㈠受刑人所犯如附表所示各罪，分別經本院判處如附表所示之
    刑，均已確定，又附表編號1至3所示之罪刑，經本院以110
    年度聲字第17號裁定定應執行有期徒刑7月；附表編號4至8
    所示之罪刑，經本院以109年度訴字第24號判決定應執行有
    期徒刑4年6月確定，有各該判決書、臺灣高等法院被告前案
    紀錄表存卷可佐。又其中所犯如附表所示各罪合併定刑時，
    固有刑法第50條第1項但書第1款所定之情形，惟因受刑人請
    求檢察官聲請定應執行之刑，此有受刑人是否聲請定應執行
    刑調查表1紙附卷可參，是聲請人以本院為犯罪事實最後判
    決之法院而為聲請，應予准許。
  ㈡爰審酌受刑人所犯如附表編號1至3之罪，為施用第二級毒品
    罪，犯罪性質相同，屬戕害自我身心健康之行為；編號4至8
    為販賣第二級毒品罪，雖均屬與毒品相關之犯罪，但與前揭
    施用毒品之犯罪類型不同，為散播毒害於他人之行為，各罪
    犯罪時間集中於民國109年2月5日至7月16日，整體犯罪時間
    甚為相近，是斟酌受刑人所犯上開各罪責任非難重複程度，
    兼顧其所犯數罪反應出之人格特性及犯罪傾向、施以矯正之
    必要性、日後復歸社會更生等情狀，於各罪定應執行刑之外
    部界限（即各宣告刑中刑期最長之有期徒刑3年8月以上，各
    刑合併之有期徒刑19年以下），及不利益變更禁止（編號1
    至3之罪曾經定應執行有期徒刑7月，編號4至8之罪曾經定應
    執行有期徒刑4年6月，總和為有期徒刑5年1月）之內部界限
    ，定其應執行如主文所示之刑。至受刑人所犯如附表編號1
    至3得易科罰金之罪，已與附表編號4至8所示不得易科罰金
    之罪併合處罰之結果，自無庸併諭知易科罰金之折算標準。
四、依刑事訴訟法第477條第1項，刑法第50條第1項但書第1款、
    第2項、第53條、第51條第5款，裁定如主文。
中　　華　　民　　國　　111 　年　　9 　　月　　26　　日
　　　　　　　　　      刑事庭  法　官　陳立祥
以上正本證明與原本無異。
如不服本裁定，應於送達後5日內，向本院提出抗告狀（須附繕
本）。
因疫情而遲誤不變期間，得向法院聲請回復原狀。
中　　華　　民　　國　　111 　年　　9 　　月　　26　　日
　　　　　　　　　　　　　　　　書記官　林映君
附表：
編號 罪名 宣告刑 犯罪日期（年、月、日）       最後事實審         確定判決  可否易科罰金 備註     法院、案號  判決日期 法院、案號 確定日期   1 毒品 有期徒刑3月 109年2月5日 澎湖地院109年度馬簡字第66號 109年8月11日 同左 109年9月22日 可 澎湖地檢109年度執字第282號。（已發監執行） 2 毒品 有期徒刑4月 109年7月16日 澎湖地院109年度馬簡字第107號 109年12月2日 同左 109年12月29日 可 澎湖地檢110年度執字第36號。（已發監執行） 3 毒品 有期徒刑3月 109年5月18日 澎湖地院109年度馬簡字第99號 109年12月15日 同左 110年1月28日 可 澎湖地檢110年度執字第65號。（已發監執行） 4 毒品 有期徒刑3年8月 109年7月9日 澎湖地院109年度訴字第24號 110年2月5日 同左 110年11月11日 否 澎湖地檢110年度執字第409號。（已發監執行） 5 毒品 有期徒刑3年8月 109年7月9日 澎湖地院109年度訴字第24號 110年2月5日 同左 110年11月11日 否  6 毒品 有期徒刑3年8月 109年7月14日 澎湖地院109年度訴字第24號 110年2月5日 同左 110年11月11日 否  7 毒品 有期徒刑3年7月 109年7月14日 澎湖地院109年度訴字第24號 110年2月5日 同左 110年11月11日 否  8 毒品 有期徒刑3年7月 109年7月15日 澎湖地院109年度訴字第24號 110年2月5日 同左 110年11月11日 否